【裁判字號】    92,簡上,55
【裁判日期】    920708
【裁判案由】    家暴傷害
【裁判全文】
臺灣桃園地方法院刑事判決                          九十二年度簡上字第五五號
    上  訴  人
    即  被  告  丙○○
右列上訴人即被告因家庭暴力罪之傷害案件，不服本院桃園簡易庭九十一年度桃簡字
第一三三四號，中華民國九十一年十二月三日第一審簡易判決（聲請簡易判處刑書案
號：九十一年度調偵字第一八八號），提起上訴，本院合議庭判決如左：
    主  文
上訴駁回。
    事  實
一丙○○與乙○○為夫妻關係，雙方為家庭暴力防治法第三條所稱之家庭成員。二
    人因感情不睦，屢起爭執，早於民國八十九年四月間即已分居。嗣因乙○○於九
    十年六月五日下午五時許至丙○○居住之桃園縣桃園市○○路二四號三樓洽談離
    婚事宜，雙方不歡而散，乙○○隨即離開上址而前往友人朱明清位於桃園縣八德
    市大湳之住處（詳細地址不詳）。詎丙○○於當天晚上十一時許再度追至該處，
    雙方再度發生口角，丙○○竟基於普通傷害之犯意，徒手拉扯乙○○之手部，並
    導致乙○○膝蓋著地，乙○○因此受有上背部挫傷、左膝蓋擦傷、左手腕扭傷等
    傷害（公訴人誤載傷害地點為桃園縣桃園市○○路二四號三樓）。
二、案經乙○○訴由台灣桃園地方法院檢察署檢察官偵查後聲請簡易判決處刑。
    理  由
一、訊據被告即上訴人丙○○矢口否認有何毆打告訴人乙○○之犯行，辯稱：乙○○
    所受之傷係因自己跌倒所致，伊並未拉扯、毆打告訴人云云；惟查：右揭事實，
    業據告訴人乙○○迭於偵查中及本院調查時指訴綦詳，並有桃新醫院診斷證明書
    一紙在卷可憑。又告訴人於受傷後立即打電話通知其弟甲○○到場，斯時告訴人
    身上確實即有傷勢乙節，亦據證人甲○○到庭證稱：「乙○○打電話給我說她被
    丙○○打，叫我去接她，在八德大湳那裡，是她朋友的家，叫我去接她回來去醫
    院驗傷。」、「（你看到她時，她有無受傷？）有，手肘有受傷，膝蓋也有擦傷
    ，應該是用拉的所受的傷。」等語綦詳（見本院九十二年五月二十二日審理筆錄
    ）。復稽之本件被告與告訴人夫妻感情不睦，早於八十九年四月間即分居二地，
    而案發當天係因告訴人前往被告家中洽談離婚事宜，雙方因此發生口角爭執等情
    ，均據二人供承不諱，衡情雙方當時因協商破裂，爭執不下，已足肇生傷害動機
    ，更參諸被告於告訴人離去後再度緊追至友人住處，而雙方復再度發生爭執，則
    告訴人所指稱之遭傷害情節，非違情理之常，應堪予採信。是被告否認之詞，應
    無可採。綜上，本件事證已明，被告犯行堪予認定，應依法論科。
二、核被告所為，係犯刑法第二百七十七條第一項之普通傷害罪。又告訴人為被告之
    配偶，依家庭暴力防治法第三條第一款規定，為被告之家庭成員。被告對其家庭
    成員即告訴人，因故發生爭執，即故意實施身體上不法侵害之家庭暴力行為而成
    立刑法之傷害罪，其所為核屬家庭暴力防治法第二條第二項之家庭暴力罪。原審
    以被告對其家庭成員即告訴人實施家庭暴力之傷害犯行，事證均臻明確，援引刑
    法第二百七十七條第一項、刑法第四十一條第一項前段、罰金罰鍰提高標準條例
    第一條前段、第二條，判處被告拘役三十日，如易科罰金，以三百元折算一日，
    其認事用法均無違誤之處，量刑亦屬妥適，應予維持。被告上訴意旨，仍執陳詞
    ，任意指摘原審判決不當，為無理由，應予駁回。
三、本件被告經合法傳喚，無正當理由未到庭，爰依刑事訴訟法第三百七十一條規定
    ，不待其陳述逕行判決。
據上論斷，應依刑事訴訟法第四百五十五條之一第三項、第三百六十八條、第三百七
十一條，判決如主文。
本案經檢察官何嘉仁到庭執行職務。
中      華      民      國    九十二    年      七      月      八      日
                              臺灣桃園地方法院刑事第一庭
                                  審判長法  官  吳爭奇
                                        法  官  胡芷瑜
                                        法  官  陳永來
右正本證明與原本無異。
不得上訴。
                                        書記官  洪明媚
中      華      民      國    九十二    年      七      月      九      日
附本件論罪科刑依據之法條：
刑法第二百七十七條第一項
傷害人之身體或健康者，處三年以下有期徒刑，拘役或一千元以下罰金。


司法院資訊處製作；財團法人民間司法改革基金會備份。
